【裁判字號】    92,易,381
【裁判日期】    920227
【裁判案由】    毀棄損壞
【裁判全文】
臺灣臺中地方法院刑事判決                          九十二年度易字第三八一號
    公  訴  人  臺灣臺中地方法院檢察署檢察官
    被      告  乙○○○  女  .
右列被告因毀棄損壞案件，經檢察官聲請簡易判決處刑（九十一年度偵字第一六九七
五號），本院臺中簡易庭認不宜適用簡易程序，簽由本院改依通常程序審理，判決如
左：
    主  文
乙○○○損壞他人之鐵捲門，足以生損害於他人，處罰金參仟元，如易服勞役，以參
佰元折算壹日。
    事  實
一、乙○○○因懷疑案外人楊明翰與樊文華於民國九十一年四月二十日共同毆打其夫
    楊隆勛（為楊明翰之胞弟），乃於同年四月二十三日凌晨零時三十分許，單獨一
    人至楊明翰所經營設於臺中市○○○街三三號之「漢陞建設開發股份有限公司」
    （下稱漢陞建設公司，上址房屋係漢陞建設公司負責人楊明翰以漢陞建設公司名
    義向楊新錦租用），欲質問楊明翰為何毆打楊隆勛，因楊明翰避不見面，其一時
    氣憤，竟基於毀損之故意，撿拾大樓中庭之磚塊及貝殼，接續丟擲漢陞建設公司
    所裝設之鐵捲門，致該鐵捲門上有多處凹陷而受損壞，足以生損害於漢陞建設公
    司。
二、案經漢陞建設公司訴由臺灣臺中地方法院檢察署檢察官偵查後，聲請以簡易判決
    處刑，本院臺中簡易庭認為不宜以簡易判決處刑，簽移本院刑事庭改依通常程序
    審理。
    理  由
一、右揭事實，業據被告乙○○○於警詢及偵審中坦承不諱，核與告訴代理人甲○○
    於警詢及偵審中指訴及證人顏東森、楊新錦於偵查中證述情節相符，復有漢陞建
    設公司之公司執照、楊隆勛驗傷診斷書各一張、租賃契約書一份及照片二十張在
    卷可稽，足認被告之自白確與事實相符，堪可採信。另被告辯稱：上開鐵捲門雖
    有凹陷，但可繼續使用等語，雖核與告訴代理人甲○○於審理中指訴情節相符，
    堪以採信。然查，衡諸一般社會通念，房屋大門外觀之完整性與美觀，亦為是否
    堪用之要素之一，被告以磚塊及貝殼，接續丟擲漢陞建設公司所裝設之鐵捲門，
    產生多處凹陷，其價值及效用將因而減損，須加以修復始得回復，因此，上開鐵
    捲門雖可繼續使用，惟被告之行為，既已使該鐵捲門外形之可用性，較其原來之
    狀態，發生顯著不良之改變，則被告所為即仍應構成刑法第三百五十四條之毀損
    罪，併此敘明。
二、核被告乙○○○所為，係犯刑法第三百五十四條毀損罪。又被告上開以磚塊及貝
    殼丟擲前開鐵捲門之行為，係於同時同地分次為之，時間密接、地點同一，侵害
    同一法益，應為接續犯。爰審酌被告前無犯罪紀錄，素行尚佳，有臺灣臺中地方
    法院檢察署刑案資料查註紀錄表及臺灣高等法院被告全國前案紀錄表各一份在卷
    可憑、被告係因懷疑楊明翰毆打其夫楊隆勛，始因一時氣憤為本案毀損犯行、前
    開鐵捲門所受損壞之程度非鉅，及被告犯罪後坦承前述以磚塊及貝殼，接續丟擲
    漢陞建設公司所裝設之鐵捲門事實之態度等一切情狀，量處如主文所示之刑，並
    諭知易服勞役之折算標準。
據上論斷，應依刑事訴訟法第四百五十二條、第二百九十九條第一項前段，刑法第三
百五十四條、第四十二條第二項，罰金罰鍰提高標準條例第一條前段、第二條，判決
如主文。
中      華      民      國    九十二    年      二      月    二十七    日
                                    臺灣臺中地方法院刑事第三庭
                                        法  官   江  奇  峰
右正本證明與原本無異。
如不服本判決，應於判決送達後十日內向本院提出上訴狀，上訴於臺灣高等法院臺中
分院( 須附繕本 )。
                                        書記官
中      華      民      國    九十二    年      三      月      三    日
附錄論罪科刑法條
刑法第三百五十四條：毀棄、損壞前二條以外之他人之物，或致令不堪用，足以生損
害於公眾或他人者，處二年以下有期徒刑、拘役或五百元以下罰金。


司法院資訊處製作；財團法人民間司法改革基金會備份。
